# 在途货币资金的列报

提问人：于冬冬 时间：2020-03-23 08:05:30
公司 20191231 收到银行通知，有一笔外汇因管制、时间问题未汇入。银行函证也未显示该余额。 2020 年 1 月 9 日公司收到该笔款项。
请问，该笔在途资金是否属于现金及现金等价物？

回答人：chenyiwei
在资产负债表日，企业不可将其随时不受限制地用于支付用途。故不属于现金及现金等价物，即使该限制状态的持续时间不超过三个月。